# BRANDON SALAS VILLALOBOS

# HABILIDADES Profesionales

- Cuento con diferentes conocimientos en el uso de Adobe Photoshop para edición de imágenes, fotografías etc. Además de tener experiencia utilizando adobe illustrator para la elaboración de ilustraciones e imágenes.
- Dominio Avanzado en la biblioteca de Office.
- Ilustracion.
- Edición Fotográfica.
- Trabajo En Equipo.
- Creatividad y Originalidad.
- Fotografía Artística y Comercial.

# HABILIDADES PERSONALES

Confiable y profesional Organizado Buena gestión del tiempo Facilidad de aprendizaje

## CONTACTO

656 762 2711 brandonhatake01@gmail.com Felipe Ángeles #2502, 32670, Cd. Juárez, Chihuahua

#### **IDIOMAS**

Español: Idioma Nativo. Inglés: Intermedio

# **PERFIL**

Actualmente estoy estudiando la licenciatura en Diseño Digital De medios interactivos, en la cual en desarrollado diferentes habilidades y aptitudes en el ámbito del diseño, además de utilizar diferentes softwares como PhotoShop, Illustrator, Lightroom, PixIr, Office etc.

Gracias mi experiencia laboral, cuento con habilidades de trabajo en equipo y mantener una creatividad constante al ser una persona versátil y capaz de realizar diferentes tareas y contar con buenas habilidades de comunicación, y mejorar mis habilidades en este mismo campo.

### **EXPERIENCIA**

#### **TECNICO ELECTRONICO**

Digital Concepts | Ago. 2022 - Ago. 2023

- Diagnóstico y reparación de equipos electrónicos y dispositivos.
- Mantenimiento y actualización de software y firmware en dispositivos electrónicos.
- Realización de pruebas de equipos electrónicos.
- Análisis y resolución de problemas técnicos en dispositivos electrónicos
- Optimización y mejora de procesos en sistemas electrónicos existentes.

#### **TECNICO EN SISTEMAS**

Silvergroup | Ago. 2021 - Ene. 2022

- Elaboración de presupuestos y seguimiento económico de proyectos informáticos.
- Mantenimiento y actualización de hardware y software en entornos empresariales.
- Coordinación y supervisión de equipos de trabajo en proyectos tecnológicos.
- Evaluación y selección de tecnologías y herramientas informáticas adecuadas.

## FORMACIÓN ACADÉMICA

# CERTIFICADO Y TITULO TECNICO EN ELECTROMECANICA INDUSTRIAL.

Conalep Juarez 2 | 2018 - 2021

# CERTIFICADO EN FINANZAS

CONDUSEF | Mar. 2022 - Jul. 2022

# LIC. EN DISEÑO DIGITAL DE MEDIOS INTERACTIVOS.

Universidad Autónoma De Ciudad Juarez | 2021 - En Curso

# INFORMACION ADICIONAL

Cuento con aptitudes en el campo laboral, como el trabajo en equipo, el trabajar bajo presión, cuento con experiencia en la edición de imágenes y elaboración de ilustraciones, además de ser una persona activa que busca superarse cada día al incrementar su conocimiento y aplicarlo en el mismo ámbito, además de contar con un gran sentido de responsabilidad.